【裁判字號】    92,簡上,17
【裁判日期】    920602
【裁判案由】    家庭暴力罪之傷害
【裁判全文】
臺灣士林地方法院刑事判決                          九十二年度簡上字第一七號
    上  訴  人  臺灣士林地方法院檢察署檢察官
    上  訴  人
    即  被  告  甲○○
右列上訴人因家庭暴力罪之傷害案件，不服本院士林簡易庭九十一年度士簡字第四六
三號，中華民國九十一年十一月十五日第一審簡易判決（起訴書案號：九十一年度偵
字第七七五四號），本院管轄之第一審合議庭判決如左：
    主  文
原判決撤銷。
甲○○傷害人之身體，累犯，處有期徒刑陸月，如易科罰金以佰元折算壹日。
    事  實
一、甲○○與乙○○係夫妻，並具有家庭暴力防治法第三條第一款所定之家庭成員關
    係，彼此感情不睦，經常因意見不合發生爭執。甲○○前曾有偽造有價證券、恐
    嚇、竊盜、傷害等前科紀錄，最近一次於民國八十八、八十九年間即因家庭暴力
    罪之傷害案件（連續毆打乙○○成傷），經臺灣臺中地方法院以九十年度中簡字
    第五七一號判處有期徒刑五月確定，於同年十月十六日易科罰金執行完畢。詎仍
    不知悔改，於九十一年一月二十四日凌晨一時許，在臺北縣汐止市○○路二九○
    號住處，因接獲某女性電話，遭乙○○質問，竟腦羞成怒，憤而以徒手之方式毆
    打乙○○臉部、胸部，並用手掐乙○○頸部推撞車庫大門，並以腳踢乙○○腹部
    、大腿、小腿，致乙○○受有頸部擦傷二×一公分、一×○‧五公分、前胸擦傷
    ○‧五×○‧五公分、背瘀傷二×二公分兩處、左大腿瘀青二×二公分、右大腿
    瘀青二×二公分、右小腿三處瘀青各一公分、左手第三指○‧五×○‧五公分之
    傷害。
二、案經乙○○訴請臺灣士林地方法院檢察署偵查起訴。
    理  由
一、訊據被告甲○○固承認與告訴人乙○○於右開時地有發生爭執拉扯之情事，惟矢
    口否認有毆打傷害告訴人之犯行，辯稱：當天僅有爭執拉扯，係告訴人自己跌倒
    始受傷，他手上既抱著小孩如何毆打告訴人云云。惟查：
  (一)右揭犯罪事實，業據證人即告訴人乙○○迭於偵審中指訴綦詳，諸如：「今年一
    月二十四日凌晨一時左右，在汐止中正路二九○號他住所，當日他接到一封起訴
    書，所以他心情不好就打我，他徒手毆打。‧‧‧他用手壓住我脖子，並一直踢
    我，抓我去撞車庫鐵門，‧‧‧」（見偵查卷第三頁反面）、「用手打我臉、用
    腳踢我、用手打到我胸、身體，又用手掐我脖子，用腳踢我腹部、大小腿，且他
    掐住我脖子一直撞車門，造成我背部也受傷，‧‧‧」（見偵查卷第二十一頁反
    面）、「（問：九十一年一月二十四日一時許，你與被告在汐止住處是否發生爭
    執？）被告跑到一樓接電話，我聽到是女生的聲音，我問他在跟誰講電話，他就
    開始打過來。（問：被告如何打你？）用手、腳打我的臉、頭，用腳踹我的腹部
    、腿，當時我抱著小孩，從一樓打到車庫鐵門，將小孩子搶走，我一直要把小孩
    子抱回，他就一直打我，還掐我脖子，把我壓在鐵門那邊，將我的頭去撞鐵門。
    」（見本院九十二年三月五日訊問筆錄）等語，互核所陳經過大致相符，且告訴
    人對於其遭被告以徒手毆打成傷乙節，其供述始終如一，並無矛盾之處，足見應
    非虛構被害事實。而告訴人因此受有頸部擦傷二×一公分、一×○‧五公分、前
    胸擦傷○‧五×○‧五公分、背瘀傷二×二公分兩處、左大腿瘀青二×二公分、
    右大腿瘀青二×二公分、右小腿三處瘀青各一公分、左手第三指○‧五×○‧五
    公分之之傷害，復有臺北市立忠孝醫院九十一年一月二十四日出具之忠傷字第一
    ○○號驗傷診斷證明書一份在卷可稽，亦與告訴人指訴遭被告毆打其身體之部位
    相符，且告訴人與被告係夫妻關係，若非果有其事，夫妻間本係同林鳥，如非遭
    到不法侵害，致婚姻破裂，自然能和睦相處、相敬如賓，殊無妄指誣陷之理。
  (二)又證人即被告弟弟之友人林詩瑀雖到庭結證稱：伊看見告訴人與被告在拉扯，告
    訴人為與被告搶小孩，不慎跌倒，只見告訴人一直打被告，被告並無打告訴人（
    參見本院九十二年四月九日訊問筆錄）云云，然亦供稱：其中有一段爭執（即被
    告將小孩抱到樓下及樓上爭吵之部分）並未親見，只聽見被告罵人的聲音、撞到
    鐵門之聲音及小孩之哭聲（見同上本院訊問筆錄）等語，足見證人林詩瑀僅係看
    見部分過程，尚不足以推翻告訴人之指訴，且被告供承與告訴人發生拉扯乙情，
    核與證人所述亦相符合，被告確有傷害告訴人之犯行無誤。再者，被告僅在爭執
    過程中曾手抱小孩，非全程均抱著小孩，且就男子而言，以單手抱小孩並非難事
    ，另單手及雙腳均有可能毆打告訴人，所辯伊手抱小孩，無法毆打告訴人云云，
    尚不足採。
  (三)綜上所述，被告所辯，無非諉卸之詞，洵無可採。本件事證明確，其犯行堪予認
    定，應依法論科。
二、核被告所為，係犯刑法第二百七十七條第一項之傷害罪。又本件係被告對家庭成
    員故意實施身體上不法侵害之家庭暴力行為，構成家庭暴力防治法第二條第二項
    所定之家庭暴力罪。被告前有事實欄所列前案經判處有期徒刑及執行完畢情形，
    此有臺灣高等法院被告全國刑案紀錄表、臺灣高等法院檢察署刑案紀錄簡覆表各
    一份在卷可按，其前受有期徒刑執行完畢，於五年以內再犯本件最重本刑為有期
    徒刑以上之罪，為累犯，應依刑法第四十七條之規定加重其刑。原審予以論罪科
    刑，固非無見，被告前揭上訴意旨，指摘原判決不當，核非可採，其上訴並無理
    由，惟本件係經檢察官以通常程序提起公訴，並非聲請簡易判決處刑，原審未經
    訊問被告，而被告並未自白犯罪，逕以簡易判決處刑，尚有未合，檢察官之上訴
    意旨執此指摘原判決不當，核有理由，應由本院予以撤銷改判，逕依通常程序為
    第一審判決。爰審酌被告素行不良、與被害人即告訴人乙○○係夫妻關係，其前
    即因連續毆打告訴人經判處有期徒刑五月執行完畢，猶不知悔悟，再度毆打告訴
    人成傷，其犯罪之動機、目的、刺激、手段，告訴人所受傷害之程度及犯罪後猶
    飾詞圖卸尚無悔意，迄今尚未與被害人達成民事和解等一切情狀，量處如主文所
    示之刑，並諭知易科罰金之折算標準，以示懲儆。
據上論斷，應依刑事訴訟法第三百六十九條第一項前段、第二百九十九條第一項前段
，刑法第二百七十七條第一項、第四十七條、第四十一條第一項，罰金罰鍰提高標準
條例第一條前段、第二條，判決如主文。
本案經檢察官呂文忠到庭執行職務
中      華      民      國    九十二    年      六      月      二      日
                                    臺灣士林地方法院刑事第二庭
                                    審判長法  官  杜  惠  錦
                                          法  官  陳  章  榮
                                          法  官  李  昆  霖
右正本證明與原本無異。
如不服本判決，應於判決送達後十日內，向本院提出上訴狀。
                                          書記官  李  佩  真
中      華      民      國    九十二    年      六      月      六      日
附錄本判決論罪科刑依據之法條：
中華民國刑法第二百七十七條第一項：
 (普通傷害罪)
  傷害人之身體或健康者，處三年以下有期徒刑、拘役或一千元以下罰金。


司法院資訊處製作；財團法人民間司法改革基金會備份。
